【裁判字號】    92,訴,821
【裁判日期】    920903
【裁判案由】    違反毒品危害防制條例
【裁判全文】
臺灣臺南地方法院刑事判決                          九十二年度訴字第八二一號
    公  訴  人  臺灣臺南地方法院檢察署檢察官
    被      告  甲  ○  ○
右列被告因違反毒品危害防制條例案件，經檢察官提起公訴（九十二年度毒偵字第一
一九三號），本院判決如左：
    主  文
甲○○連續施用第一級毒品，處有期徒刑壹年。
    事  實
一、甲○○曾於民國八十四年間因違反槍砲彈藥刀械管制條例、麻醉藥品管理條例及
    妨害自由案件，經法院分別判處有期徒刑八月、三月、五月，應執行有期徒刑一
    年二月確定，於八十六年八月二日執行完畢（不構成累犯）。猶不知悔改，又於
    八十八年間，因施用第一級毒品海洛因及第二級毒品安非他命案件，經本院以八
    十八年度毒聲字第一六四七號裁定送勒戒處所執行觀察、勒戒後，認有繼續施用
    毒品傾向，復經本院以八十八年度毒聲字第一八九一號裁定，令入戒治處所施以
    強制戒治一年，經戒治期滿三月，戒治期間成績評定為合格，由本院以八十八年
    度毒聲字第三五○四號裁定停止戒治，所餘戒治期間付保護管束，其保護管束期
    間屆滿後，經臺灣臺南地方法院檢察署檢察官於八十九年七月十二日以八十九年
    度戒毒偵字第四五九號為不起訴處分確定後；復因再犯施用第一級毒品海洛因案
    件，經本院以九十年度毒聲字第一七九一號裁定，令入戒治處所施以強制戒治一
    年，並由本院於九十年十月五日以九十年度訴字第一○三四號刑事判決，判處有
    期徒刑十月確定，嗣其經戒治期滿三月，戒治期間成績評定為合格，由本院於九
    十一年七月二日以九十一年度毒聲字第一○五二號裁定停止戒治，所餘戒治期間
    付保護管束。詎甲○○仍不知戒絕惡習，明知海洛因係毒品危害防制條例所明定
    之第一級毒品，不得持有及施用，竟另基於施用第一級毒品海洛因之概括犯意，
    於九十二年一月間某日起至九十二年三月二十六日止，在臺南縣、市各加油站廁
    所等處，以注射方式，連續施用第一級毒品海洛因多次。嗣於九十二年三月二十
    八日十時三十分許，在臺南縣永康市○○路四二巷口為警查獲，並採集其尿液檢
    體送驗結果，呈嗎啡陽性反應，而查悉上情。上開施用毒品犯行經臺灣臺南地方
    法院檢察署檢察官以甲○○係三犯施用第一級毒品海洛因犯行，向本院提出聲請
    裁定令入戒治處所強制戒治，業經本院於九十二年七月二十三日以九十二年度毒
    聲字第一二四四號裁定甲○○令入戒治處所施以強制戒治一年確定。
二、案經臺南市警察局第一分局報請臺灣臺南地方法院檢察署檢察官偵查起訴。
    理  由
一、訊據被告甲○○對於右揭時地連續施用第一級毒品海洛因多次之事實坦承不諱，
    且其為警查獲時所採集之尿液檢體，經送檢驗結果，呈嗎啡陽性反應（按海洛因
    係由嗎啡經化學合成而製得，經注射進入人體後，因代謝分解成嗎啡，因此施打
    海洛因後，由尿液中檢驗結果仍為嗎啡反應），有臺南市衛生局九十二年四月十
    五日（）南市衛驗字第９２０３０２號檢驗成績書一紙在卷可稽（見警卷），
    ，是被告自白與事實相符，自堪採信。又被告前於八十八年間，因施用第一級毒
    品海洛因及第二級毒品安非他命案件，經本院以八十八年度毒聲字第一六四七號
    裁定送勒戒處所執行觀察、勒戒後，認有繼續施用毒品傾向，復經本院以八十八
    年度毒聲字第一八九一號裁定，令入戒治處所施以強制戒治一年，經戒治期滿三
    月，戒治期間成績評定為合格，由本院以八十八年度毒聲字第三五○四號裁定停
    止戒治，所餘戒治期間付保護管束，其保護管束期間屆滿後，經臺灣臺南地方法
    院檢察署檢察官於八十九年七月十二日以八十九年度戒毒偵字第四五九號為不起
    訴處分確定後；復因再犯施用第一級毒品海洛因案件，經本院以九十年度毒聲字
    第一七九一號裁定，令入戒治處所施以強制戒治一年，並由本院於九十年十月五
    日以九十年度訴字第一○三四號刑事判決，判處有期徒刑十月確定，嗣其經戒治
    期滿三月，戒治期間成績評定為合格，由本院於九十一年七月二日以九十一年度
    毒聲字第一○五二號裁定停止戒治，所餘戒治期間付保護管束等情，有上開裁定
    書、處分書、判決書及臺灣高等法院被告全國前案紀錄表在卷可佐（見本院卷第
    一四至一九頁及第五至九頁）。其復自九十二年一月間起至九十二年三月二十六
    日止，三犯本件施用第一級毒品海洛因犯行，並經本院於九十二年七月二十三日
    以九十二年度毒聲字第一二四四號裁定令入戒治處所施以強制戒治一年確定，此
    亦有該裁定書一紙附卷可參（見本院卷第三○至三一頁）。綜上，本件事證明確
    ，被告犯行堪以認定，自應依法論科。
二、查海洛因依其成癮性、濫用性及對社會危害性之程度，已為毒品危害防制條例第
    二條第二項第一款列為第一級毒品。核被告所為，係犯毒品危害防制條例第十條
    第一項施用第一級毒品罪。被告施用時非法持有第一級毒品海洛因之低度行為，
    已分別為其施用之高度行為所吸收，均不另論罪。其先後多次施用第一級毒品海
    洛因之犯行，時間緊接，方法相同，觸犯犯罪構成要件相同之罪名，顯係基於概
    括犯意反覆實施，為連續犯，應依刑法第五十六條連續犯之規定論以一罪，並依
    法加重其刑。爰審酌被告之前科素行及海洛因戕害身心，而被告前因施用毒品經
    送觀察、勒戒、強制戒治處分後，猶不思戒絕革除惡習，再為本件犯罪，顯未因
    前所受刑罰及觀察勒戒、強制戒治等治療處分而記取教訓，暨被告犯後坦承犯行
    等一切情狀，量處如主文所示之刑。
據上論斷，應依刑事訴訟法第二百九十九條第一項前段，毒品危害防制條例第十條第
一項，刑法第十一條前段、第五十六條，判決如主文。
本案經檢察官林志到庭執行職務。
中      華      民      國    九十二    年      九      月      三      日
                                  臺灣臺南地方法院刑事第四庭
                                      審判長  法  官    蘇  清  水
                                              法  官    蔡  直  青
                                              法  官    林  欣  玲
右正本證明與原本無異。
如不服本判決，應於判決送達後十日內，向本院提出上訴狀。
                                              書記官    黃  子  起
中      華      民      國    九十二    年      九      月五      日
附錄本案論罪科刑法條：
毒品危害防制條例第十條第一項：
施用第一級毒品者，處六月以上五年以下有期徒刑。


司法院資訊處製作；財團法人民間司法改革基金會備份。
